臺灣屏東地方法院刑事判決　　　　　　 110年度金訴字第67號
公　訴　人　臺灣屏東地方檢察署檢察官
被　　　告　吳彥瑋




上列被告因詐欺等案件，經檢察官提起公訴（109 年度偵字第94
68號、第10858 號、第11725 號、110 年度偵字第953 號），被
告於準備程序中就被訴事實為有罪之陳述，經告知簡式審判程序
之旨，並聽取當事人之意見後，經本院合議庭裁定由受命法官獨
任進行簡式審判程序，判決如下：
    主  文
吳彥瑋犯如附表一所示之罪，共伍罪，各處如附表一所示之刑。
應執行有期徒刑貳年。
    事  實
一、吳彥瑋於民國109 年8 月間，因有貸款需求，透過通訊軟體
    「Telegram」（即俗稱紙飛機）與真實姓名、年籍資料不詳
    自稱「徐文強」之人（下稱「徐文強」）聯繫，向其詢問申
    辦貸款等訊息，「徐文強」則以其需提供金融機構帳戶資料
    供「徐文強」使用，且要配合「徐文強」前往提領帳戶款項
    等為貸款之條件。吳彥瑋明知金融機構帳戶為個人信用之表
    徵，具有一身專屬性質，在金融機構開立帳戶並無特殊條件
    限制，任何人均可至不同金融機構申請開立多數帳戶使用，
    且依其社會經驗，應有相當之智識程度，可預見將自己申請
    開立之金融機構帳戶提供予不相識之人使用，有遭犯罪集團
    利用作為詐欺取財轉帳匯款等犯罪工具之可能，且承諾為他
    人提領來路不明之款項，亦可能成為替詐欺之人收取提領詐
    欺等犯罪贓款之行為，該人恐有掩飾或隱匿其犯罪所得去向
    ，而利用他人之帳戶作為人頭帳戶使用，以便利詐欺者以詐
    術使他人將款項匯入該人頭帳戶並轉匯他人帳戶，使之成為
    金流斷點，而隱匿犯罪所得之去向及所在，竟不顧他人可能
    遭受之財產損害危險，且縱令發生上開情形亦不違背其本意
    之不確定詐欺取財及洗錢故意，與「徐文強」等不詳詐騙集
    團成員（下稱本案詐騙集團）共同意圖為自己不法所有，基
    於詐欺取財及洗錢之犯意聯絡，於109 年8 月6 日前某日，
    在位於屏東縣○○市○○路000 號「多那之」咖啡廳，將其
    申辦之中華郵政股份有限公司屏東永安郵局帳號0000000-00
    00000 號帳戶（下稱郵局帳戶）、玉山商業銀行帳號0000-0
    00-000000 號帳戶（下稱玉山帳戶）之帳號告知「徐文強」
    供作收取款項之用後，復提供前揭帳戶之網路銀行帳號、密
    碼與「徐文強」供其監督前揭帳戶金流往來，並依「徐文強
    」指示負責提領上開帳戶內之犯罪所得款項，擔任俗稱「車
    手」之角色。嗣本案詐騙集團取得上開郵局帳戶、玉山帳戶
    資料後，即推由本案詐騙集團不詳成員於如附表一所示之時
    間，以如附表一所示詐騙方式，向如附表一所示之張加欣、
    游雅玲、林季昀、張鈺珮及鄭宇真等5 人施用詐術，致渠等
    陷於錯誤，於如附表一所示之匯款時間，將如附表一所示之
    款項，匯至上開郵局帳戶、玉山帳戶內，而「徐文強」得知
    如附表一所示之張加欣等5 人匯款後，旋通知吳彥瑋於如附
    表二編號1 至5 所示之提領時間，在如附表二編號1 至5 所
    示之提領地點，提領如附表二編號1 至5 所示之金額（提領
    金額超出匯款金額部分非屬本案詐欺取財犯罪所得），再將
    領得之詐欺款項分別交給真實姓名、年籍資料不詳之本案詐
    騙集團成員，吳彥瑋以此方式與「徐文強」及其他本案詐騙
    集團成員三人以上共同詐欺取財，及以提領金融帳戶款項之
    方式，製造金流斷點，掩飾、隱匿該三人以上共同詐欺取財
    之犯罪所得去向，致偵查機關無從查知該等犯罪所得經提領
    後所去何處，更無從得知實際取得該等詐欺犯罪所得之人之
    真實身分。嗣如附表一所示之張加欣等5 人驚覺有異，始悉
    受騙而報警處理，經警循線追查，於110 年3 月17日，在吳
    彥瑋位於屏東縣○○市○○路000 號6 樓之2 居所內，扣得
    其所有之郵局帳戶存摺2 本、玉山帳戶存摺1 本、玉山帳戶
    金融卡1 張及印章1 枚，始查獲上情。
二、案經張鈺珮訴由雲林縣政府警察局斗南分局函轉屏東縣政府
    警察局內埔分局報告臺灣屏東地方檢察署檢察官，及屏東縣
    政府警察局屏東分局報告、新北市政府警察局永和分局報告
    臺灣屏東地方檢察署檢察官，暨臺中縣政府警察局東勢分局
    報告臺灣臺中地方檢察署檢察官呈請臺灣高等檢察署檢察長
    核轉臺灣屏東地方檢察署檢察官偵查後起訴。
    理  由
一、上開犯罪事實，業據被告吳彥瑋於偵查、本院準備程序及審
    理中均坦承不諱（見偵9648號卷第63頁；本院卷第91、102
    頁），核與證人即告訴人張鈺珮、證人即被害人張加欣、游
    雅玲、林季昀、鄭宇真於警詢中之證述互為相符（見屏東縣
    政府警察局內埔分局內警偵字第11030086700 號【下稱內埔
    分局內警偵卷】第21至23頁；屏東縣政府警察局屏東分局屏
    警分偵字第10933076100 號卷㈠【下稱屏東分局屏警分偵卷
    ㈠】第9 至10頁；偵10858 號卷第9 至11頁；本院卷第70至
    71頁；屏東縣政府警察局屏東分局屏警分偵字第0000000000
    0 號影卷【下稱屏東分局屏警分偵影卷】第9 至13頁反面）
    ，並有被告之自願受搜索同意書、屏東縣政府警察局搜索扣
    押筆錄、扣押物品目錄表、扣押物品收據、車輛詳細資料報
    表、被告郵局帳戶客戶基本資料及交易明細、被告玉山帳戶
    基本資料及交易明細各1 份、郵政存簿儲金提款單2 張、被
    告提領附表二款項監視器畫面擷圖54張（見屏東縣政府警察
    局屏東分局屏警分偵字第10933076100 號卷㈡【下稱屏東分
    局屏警分偵卷㈡】第17、19至61、73、75、77至81、85至10
    1 、111 頁；屏東分局屏警分偵卷㈠第87、89至90頁；內埔
    分局內警偵卷第45至49頁），及附表一「證據及出處」欄所
    示之證據在卷可稽（詳見附表一證據及出處欄），足認被告
    之任意性自白與事實相符，堪為論罪科刑之依據。本案事證
    明確，被告上開犯行堪以認定，應予依法論科。
二、論罪科刑：
㈠、按洗錢防制法第2 條規定：「本法所稱洗錢，指下列行為：
    一、意圖掩飾或隱匿特定犯罪所得來源，或使他人逃避刑事
    追訴，而移轉或變更特定犯罪所得。二、掩飾或隱匿特定犯
    罪所得之本質、來源、去向、所在、所有權、處分權或其他
    權益者。三、收受、持有或使用他人之特定犯罪所得」。故
    詐欺集團向被害人施用詐術後，為隱匿其詐欺所得財物之去
    向，而令被害人將其款項轉入該集團所持有、使用之人頭帳
    戶，並由該集團所屬之車手前往提領詐欺所得款項，已發生
    製造該詐欺犯罪所得金流斷點，實質上使該犯罪所得嗣後之
    流向不明，達成隱匿犯罪所得之效果，妨礙該詐欺集團犯罪
    之偵查，即與該法第2 條第2 款相符，並該當於該法第14條
    第1 項一般洗錢罪（最高法院109 年度台上字第3224號判決
    意旨參照）。查被告自其郵局、玉山帳戶內提領如附表二編
    號1 至5 所示之金額後，再交付與詐欺集團成員，達成隱匿
    詐欺取財犯罪所得之去向、所在之效果，自該當洗錢防制法
    第2 條第2 款、第14條第1 項之一般洗錢行為。是核被告所
    為，均係犯刑法第339 條之4 第1 項第2 款之三人以上共同
    詐欺取財罪、洗錢防制法第14條第1 項之一般洗錢罪。
㈡、被告多次提領同一告訴人匯入款項之行為，係於密接之時間
    、地點接續提領，侵害同一人之財產法益，且目的單一，各
    舉動之獨立性極為薄弱，依一般社會健全觀念，難以強行分
    離，應包括評價為一行為，較為合理，應論以接續犯。
㈢、被告就附表一編號1 至5 所為，各自係以一行為觸犯三人以
    上共同犯詐欺取財罪、一般洗錢罪，均為想像競合犯，均應
    從一重之三人以上共同犯詐欺取財罪處斷。
㈣、被告與「徐文強」、各次向其收取提領款項之詐騙集團不詳
    成員及其他詐騙集團所屬成員間，有犯意聯絡及行為分擔，
    均應論以共同正犯。
㈤、按三人以上共同詐欺取財罪，係侵害個人財產法益之犯罪，
    其罪數計算，依一般社會通念，應以被害人數、被害次數之
    多寡，決定其犯罪之罪數。是被告所犯各次三人以上共同詐
    欺取財犯行間，犯意各別，行為互殊，應予分論併罰。
㈥、按一行為觸犯數罪名之想像競合犯從較重之罪處斷，其立法
    目的在於對一行為作充分而不過分之評價，俾使行為人負與
    其罪責相當之刑罰。復揆以刑法第55條前段就想像競合犯之
    處斷，規定應從一重處斷，並於同條但書規定不得科以較輕
    罪名所定最輕本刑以下之刑，係採學理上之折衷處斷原則（
    或稱限制吸收原則），即以「重罪吸收原則」為主，兼採「
    數罪組合原則」為輔，而輕罪之刑，除其最輕本刑有前述但
    書所規定較重罪之最輕本刑為重，而依該但書規定形成學理
    上所稱最輕本刑封鎖作用之情形外，在處斷上既為重罪所吸
    收，亦即在處斷刑範圍形成後，實際量刑前，輕罪之刑已被
    重罪之刑所涵蓋而形同不存在，難以想像有再依裁量而予以
    減輕或免除其刑之必要與空間（最高法院110 年度台上字第
    1853號判決意旨參照）。查被告以一行為所犯之三人以上共
    同詐欺取財罪、一般洗錢罪，既已依想像競合關係從一重論
    以最輕本刑1 年以上有期徒刑之三人以上共同詐欺取財罪，
    則被告以一行為所犯最輕本刑為2 月以上有期徒刑之一般洗
    錢罪，在處斷上既為想像競合之重罪所吸收，亦即在處斷刑
    範圍形成後，實際量刑前，輕罪之刑已被重罪之刑所涵蓋而
    形同不存在，難以想像有再依裁量而予以減輕或免除其刑之
    必要與空間，惟被告於本院準備程序、審理中坦承一般洗錢
    犯行之態度，將於量刑時審酌。
㈦、爰審酌近年來詐欺案件頻傳，行騙手段日趨集團化、組織化
    、態樣繁多且分工細膩，每每造成廣大民眾受騙，損失慘重
    ，被告已預見其行為可能係從事提領詐欺犯罪所得及一般洗
    錢犯行，仍執意為之，使金流產生斷點，追查趨於複雜，並
    損害告訴人張鈺珮等5 人之財產法益，破壞社會秩序及社會
    成員間之互信基礎，所為實值非難，復未與告訴人張鈺珮等
    5 人達成調解、和解或賠償其等所受損害，亦應為被告不利
    之考量；惟念及被告犯後於偵查及本院審理中均坦承加重詐
    欺、洗錢犯行之犯後態度，洗錢犯行部分符合洗錢防制法第
    16條第2 項減刑要件；兼衡被告犯罪動機、目的、手段、在
    本案中擔任角色不同及涉案程度輕重，暨於本院審理中自陳
    之智識程度與經濟、家庭生活狀況及檢察官為被告請求從輕
    量刑（見本院卷第102 、103 頁）等一切情狀，分別量處如
    附表編號1 至5 「論罪科刑及沒收」欄所示之刑。並審酌被
    告所為本案加重詐欺犯行之次數為5 次、被害人數為5 人、
    犯罪時間集中在109 年8 月間，合計詐騙金額為新臺幣（下
    同）26萬8,000 元（計算式：4 萬＋3 萬＋10萬＋1 萬8,00
    0 ＋8 萬＝26萬8,000 ）、被告未獲報酬及其在本案分工之
    程度等情，認本案對法益侵害之加重效應尚非重大，如以實
    質累加之方式定應執行刑，則處罰之刑度顯將超過其行為之
    不法內涵，而違反罪責原則，及考量因生命有限，刑罰對被
    告造成之痛苦程度，係隨刑度增加而生加乘效果，而非以等
    比方式增加，是則以隨罪數增加遞減其刑罰之方式，當足以
    評價被告行為之不法性之法理（即多數犯罪責任遞減原則）
    ，依刑法第50條第1 項前段規定，就被告所犯如附表一所示
    5 罪，合併定如主文所示之應執行刑。
三、沒收
㈠、按犯洗錢防制法第14條之罪，其所移轉、變更、掩飾、隱匿
    、收受、取得、持有、使用之財物或財產上利益，沒收之，
    洗錢防制法第18條第1 項前段定有明文。惟該法條並未規定
    不問屬於犯罪行為人與否均沒收之，自仍以屬於被告所有者
    為限，始應予以沒收。查被告提領金額均已輾轉交付詐欺集
    團成員，即無證據證明屬於被告所有，無從依前開規定宣告
    沒收。又被告雖將郵局帳戶、玉山帳戶之帳號提供與「徐文
    強」所屬詐騙集團成員，並提領如附表二所示款項，但並無
    證據證明被告確已獲有報酬或因此免除債務，自無從對被告
    之犯罪所得宣告沒收。
㈡、扣案之郵局帳戶存摺2 本、玉山帳戶存摺1 本、玉山帳戶金
    融卡1 張及印章1 枚，雖均為被告所有，且均係供本案詐欺
    犯罪所用之物，惟因金融機構帳戶被列為警示帳戶即可凍結
    使用，且上開物品本身價值低微，單獨存在亦不具刑法上之
    非難性，倘予沒收，除另使刑事執行程序開啟之外，對於犯
    罪行為之不法、罪責評價並無影響，且對於預防及遏止犯罪
    之助益不大，顯欠缺刑法上重要性，均爰依刑法第38條之2
    第2 項規定，不予宣告沒收，附此敘明。
據上論斷，應依刑事訴訟法第273 條之1 第1 項、第299 條第1
項前段，洗錢防制法第14條第1 項、第2 條第2 款，刑法第11條
前段、第28條、第339 條之4 第1 項第2 款、第55條、第51條第
5 款，刑法施行法第1 條之1 第1 項，判決如主文。
本案經檢察官黃彥凱提起公訴，檢察官王雪鴻到庭執行職務。
中    華    民    國  110     年    10    月    29    日
                  刑事第三庭    法  官  黃虹蓁
以上正本證明與原本無異。
如不服本判決應於收受判決後20日內向本院提出上訴書狀，並應
敘述具體理由；其未敘述上訴理由者，應於上訴期間屆滿後20日
內向本院補提理由書（均須按他造當事人之人數附繕本）「切勿
逕送上級法院」。
中    華    民    國   110    年    10    月    29    日
                                書記官  陳恩慈
附錄本案論罪科刑法條
中華民國刑法第339條之4
犯第 339 條詐欺罪而有下列情形之一者，處 1 年以上 7 年以
下有期徒刑，得併科 1 百萬元以下罰金：
一、冒用政府機關或公務員名義犯之。
二、三人以上共同犯之。
三、以廣播電視、電子通訊、網際網路或其他媒體等傳播工具，
    對公眾散布而犯之。
前項之未遂犯罰之。
洗錢防制法第2條
本法所稱洗錢，指下列行為：
一、意圖掩飾或隱匿特定犯罪所得來源，或使他人逃避刑事追訴
    ，而移轉或變更特定犯罪所得。
二、掩飾或隱匿特定犯罪所得之本質、來源、去向、所在、所有
    權、處分權或其他權益者。
三、收受、持有或使用他人之特定犯罪所得。
洗錢防制法第14條
有第二條各款所列洗錢行為者，處 7 年以下有期徒刑，併科新
臺幣 5 百萬元以下罰金。
前項之未遂犯罰之。
前二項情形，不得科以超過其特定犯罪所定最重本刑之刑。
附表一：
┌──┬───┬────────────┬───────┬───┬────────┬─────┐
│編號│告訴人│      詐騙方式          │   匯款時間   │匯款金│ 證據及出處     │   主文   │
│    │/ 被害│                        │              │額（新│                │          │
│    │人    │                        │              │臺幣）│                │          │
├──┼───┼────────────┼───────┼───┼────────┼─────┤
│1   │被害人│由不詳之詐騙集團成員於10│109 年8 月10日│2萬元 │新北市政府警察局│吳彥瑋犯刑│
│    │張加欣│9 年8 月8 日下午2 時許，│晚間8時16分許 │      │樹林分局柑園派出│法第三三九│
│    │      │透過社交軟體INSTAGRAM 及│              │      │所一般陳報單、受│條之四第一│
│    │      │通訊軟體LINE與張加欣結識│              │      │理各類案件紀錄表│項第二款之│
│    │      │後，再向張加欣推廣不實之│              │      │、受理刑事案件報│加重詐欺罪│
│    │      │投資網頁，致張加欣陷於錯│              │      │案三聯單、內政部│，處有期徒│
│    │      │誤，共匯款4 萬元至被告郵│              │      │警政署反詐騙諮詢│刑壹年貳月│
│    │      │局帳戶內。              │              │      │專線紀錄表、受理│。        │
│    │      │                        │              │      │詐騙帳戶通報警示│          │
│    │      │                        │              │      │簡便格式表、金融│          │
│    │      │                        │              │      │機構聯防機制通報│          │
│    │      │                        │              │      │單各1 份、台北富│          │
│    │      │                        │              │      │邦銀行自動櫃員機│          │
│    │      │                        │              │      │交易明細表2 張、│          │
│    │      │                        │              │      │與本案詐騙集團之│          │
│    │      │                        │              │      │LINE對話紀錄截圖│          │
│    │      │                        │              │      │1 份（見屏東分局│          │
│    │      │                        ├───────┼───┤屏警分偵㈠卷第17│          │
│    │      │                        │109 年8 月11日│2萬元 │、19、21、25、27│          │
│    │      │                        │凌晨3 時22分許│      │、29、31、33至77│          │
│    │      │                        │              │      │頁）            │          │
├──┼───┼────────────┼───────┼───┼────────┼─────┤
│2   │被害人│由不詳之詐騙集團成員於10│109 年8 月11日│3萬元 │桃園市政府警察局│吳彥瑋犯刑│
│    │游雅玲│9 年8 月8 日下午2 時許，│下午2時18分許 │      │八德分局高明派出│法第三三九│
│    │      │透過社交軟體INSTAGRAM 及│              │      │所內政部警政署反│條之四第一│
│    │      │通訊軟體LINE與游雅玲結識│              │      │詐騙諮詢專線紀錄│項第二款之│
│    │      │後，向游雅玲推廣不實之賺│              │      │表、金融機構聯防│加重詐欺罪│
│    │      │錢博弈網頁，致游雅玲陷於│              │      │機制通報單、受理│，處有期徒│
│    │      │錯誤，於右列時間匯款右列│              │      │各類案件紀錄表、│刑壹年貳月│
│    │      │金額至被告郵局帳戶內。  │              │      │受理刑事案件報案│。        │
│    │      │                        │              │      │三聯單、轉帳交易│          │
│    │      │                        │              │      │結果通知畫面、與│          │
│    │      │                        │              │      │本案詐騙集團LINE│          │
│    │      │                        │              │      │對話紀錄1 份（見│          │
│    │      │                        │              │      │偵10858 號卷第27│          │
│    │      │                        │              │      │、28、53、59至67│          │
│    │      │                        │              │      │、71至85、87頁）│          │
├──┼───┼────────────┼───────┼───┼────────┼─────┤
│3   │被害人│由不詳之詐騙集團成員於10│109 年8 月12日│10 萬 │臺南市政府警察局│吳彥瑋犯刑│
│    │林季昀│9 年8 月12日前某時許，透│下午5時52分許 │元    │第一分局德高派出│法第三三九│
│    │      │過通訊軟體LINE與林季昀結│              │      │所內政部警政署反│條之四第一│
│    │      │識後，推廣不實之投資網頁│              │      │詐騙諮詢專線紀錄│項第二款之│
│    │      │，致林季昀陷於錯誤，於右│              │      │表2 份、陳報單、│加重詐欺罪│
│    │      │列時間匯款右列金額至被告│              │      │受理各類案件紀錄│，處有期徒│
│    │      │郵局帳戶內。            │              │      │表、受理刑事案件│刑壹年肆月│
│    │      │                        │              │      │報案三聯單、切結│。        │
│    │      │                        │              │      │書各1 份、受理詐│          │
│    │      │                        │              │      │騙帳戶通報警示簡│          │
│    │      │                        │              │      │便格式表1 份（見│          │
│    │      │                        │              │      │本院卷第63至69、│          │
│    │      │                        │              │      │73 至74頁）     │          │
├──┼───┼────────────┼───────┼───┼────────┼─────┤
│4   │告訴人│由不詳之詐騙集團成員於10│109 年8 月6 日│1 萬 8│雲林縣政府警察局│吳彥瑋犯刑│
│    │張鈺珮│9 年7 月24日，透過LINE通│晚間6時53分許 │,000元│斗南分局斗南派出│法第三三九│
│    │      │訊軟體，向張鈺珮推廣不實│              │      │所受理各類案件紀│條之四第一│
│    │      │之投資網頁，致張鈺珮陷於│              │      │錄表、受理刑事案│項第二款之│
│    │      │錯誤，於右列時間匯款右列│              │      │件報案三聯單、內│加重詐欺罪│
│    │      │金額至被告玉山帳戶內。  │              │      │政部警政署反詐騙│，處有期徒│
│    │      │                        │              │      │諮詢專線紀錄表、│刑壹年貳月│
│    │      │                        │              │      │受理詐騙帳戶通報│。        │
│    │      │                        │              │      │警示簡便格式表、│          │
│    │      │                        │              │      │金融機構聯防機制│          │
│    │      │                        │              │      │通報單、沈俞欣郵│          │
│    │      │                        │              │      │局存摺封面及交易│          │
│    │      │                        │              │      │明細影本、與本案│          │
│    │      │                        │              │      │詐騙集團LINE對話│          │
│    │      │                        │              │      │紀錄截圖各1 份、│          │
│    │      │                        │              │      │交易明細表翻拍照│          │
│    │      │                        │              │      │片2 張（見內埔分│          │
│    │      │                        │              │      │局內警偵卷第73、│          │
│    │      │                        │              │      │77 、79、81、83 │          │
│    │      │                        │              │      │、85、87、89頁）│          │
├──┼───┼────────────┼───────┼───┼────────┼─────┤
│5   │被害人│由不詳之詐騙集團成員於10│109 年8 月10日│3萬元 │臺中市政府警察局│吳彥瑋犯刑│
│    │鄭宇真│9 年8 月10日前之某時許，│下午3時4 分許 │      │第六分局何安派出│法第三三九│
│    │      │透過交友軟體及通訊軟體LI│              │      │所受理詐騙帳戶通│條之四第一│
│    │      │NE，向鄭宇真推廣不實之投│              │      │報警示簡便格式表│項第二款之│
│    │      │資網頁，致鄭宇真陷於錯誤├───────┼───┤、金融機構聯防機│加重詐欺罪│
│    │      │，共匯款8 萬元至被告郵局│109 年8 月10日│5萬元 │制通報單、內政部│，處有期徒│
│    │      │帳戶內。                │晚間6時12分許 │      │警政署詐騙諮詢專│刑壹年肆月│
│    │      │                        │              │      │線紀錄表、受理刑│。        │
│    │      │                        │              │      │事案件報案三聯單│          │
│    │      │                        │              │      │、受理各類案件紀│          │
│    │      │                        │              │      │錄表、刑案紀錄表│          │
│    │      │                        │              │      │、渣打銀行存摺封│          │
│    │      │                        │              │      │面影本、存摺交易│          │
│    │      │                        │              │      │明細、與本案詐騙│          │
│    │      │                        │              │      │集團LINE對話紀錄│          │
│    │      │                        │              │      │各1 份（見屏東分│          │
│    │      │                        │              │      │局屏警分偵影卷第│          │
│    │      │                        │              │      │33、35、53、55、│          │
│    │      │                        │              │      │57至58、63、65、│          │
│    │      │                        │              │      │67、149 至253 頁│          │
│    │      │                        │              │      │）              │          │
└──┴───┴────────────┴───────┴───┴────────┴─────┘
附表二：
┌──┬──────┬────────┬────┬────┐
│編號│提款時間    │提款地點        │提款金額│提款帳戶│
├──┼──────┼────────┼────┼────┤
│1   │109 年 8 月 │址設屏東縣屏東市│3萬元   │郵局帳戶│
│    │10日下午4 時│民生路250 號之屏│        │        │
│    │37分許      │東民生路郵局自動│        │        │
│    │            │櫃員提款機      │        │        │
├──┼──────┼────────┼────┼────┤
│2   │109 年 8 月 │址設屏東縣屏東市│12萬元  │郵局帳戶│
│    │10日晚間9 時│民生路250 號之屏│        │        │
│    │43分許      │東民生路郵局自動│        │        │
│    │            │櫃員提款機      │        │        │
├──┼──────┼────────┼────┼────┤
│3   │109 年 8 月 │址設屏東縣屏東市│9 萬元  │郵局帳戶│
│    │11日下午4 時│棒球路57號之屏東│        │        │
│    │32分許      │永安郵局        │        │        │
├──┼──────┼────────┼────┼────┤
│4   │109 年 8 月 │址設屏東縣屏東市│15萬元  │郵局帳戶│
│    │12日晚間7 時│棒球路57號之屏東│        │        │
│    │59分許      │永安郵局        │        │        │
├──┼──────┼────────┼────┼────┤
│5   │109 年 8 月 │址設屏東縣屏東市│7 萬1,00│玉山帳戶│
│    │6 日晚間7 時│永福路9 號之玉山│0元     │        │
│    │54分許      │銀行屏東分行自動│        │        │
│    │            │櫃員提款機      │        │        │
└──┴──────┴────────┴────┴────┘